臺灣板橋地方法院交通事件裁定　　 　　96年度交聲字第226號
異　議　人
即受處分人　甲○○?男?34歲.
　　　　　　　　　?住臺北縣樹.
上列異議人即受處分人因違反道路交通管理處罰條例案件，對於
交通部公路總局臺北區監理所於民國九十六年二月一日所為北監
營裁字裁四○－Ｃ00000000號裁決，聲明異議，本院裁
定如下：
    主  文
異議駁回。
    理  由
一、按汽車駕駛人，行經有燈光號誌管制之交岔路口闖紅燈者，
    處新臺幣（下同）一千八百元以上五千四百元以下罰鍰，並
    記違規點數三點，道路交通管理處罰條例第五十三條、第六
    十三條第一項第三款定有明文。
二、本件異議人即受處分人甲○○於民國九十六年一月二日上午
    八時三十七分許，駕駛車號ＪＦ六－八三九號重型機車行經
    臺北縣樹林市○○街○段二八一號前時，因闖越紅燈，經臺
    北縣政府警察局樹林分局警備隊員警乙○○發現當場攔停製
    單開罰，嗣受處分人於九十六年一月十六日應到案日期前之
    同年月二日提出申訴，經原處分機關函請舉發單位調查結果
    ，仍認受處分人有上開違規行為，乃於九十六年二月一日依
    道路交通管理處罰條例第五十三條第一項及違反道路交通管
    理事件統一裁罰基準表之規定，裁處受處分人一千八百元罰
    鍰（於處罰主文上並載明罰鍰於九十六年一月十七日已通信
    繳納結案），並依同條例第六十三條第一項（裁決書漏載第
    三款）規定記違規點數三點。
三、異議人即受處分人甲○○固於申訴書、聲明異議狀及本院訊
    問中對於上述時間、地點經警攔停舉發一事不否認，惟矢口
    否認有何違反道路交通管理處罰條例之行為，辯稱：當初伊
    通過停止線時都沒有車輛在那裡，且伊係跟前車前行，嗣伊
    過路口被警員攔下時，後面還有一台機車，而伊被攔下係因
    速度較慢導致，伊經過路口時確定沒有紅燈，且本件亦未有
    相關照相或舉證資料提出云云。經查，異議人於上揭時、地
    行經有燈光號誌管制之交岔路口，違規闖越紅燈行駛一節，
    業據本件舉發員警即證人乙○○於本院訊問時到庭結證稱：
    「（問：舉發過程如何？）當時是一月二號八點到十點我是
    執行取締交通違規業務，當時我所在地點是保安街二段二六
    九號前。本件當時我看到保安街二段二八一號前的交通號誌
    已經轉為紅燈，然後我又看到一輛由異議人所騎乘的ＪＦ六
    －八三九號重型機車由保安街二段往樹林方向闖紅燈行駛，
    然後我當下就把異議人攔停，然後我告知他闖紅燈，並請他
    出示證件，然後我依法開立告發單。」、「（問：當時看到
    異議人所騎乘的重型機車，通過停止線時，當時燈號為何？
    ）紅燈。」、「（問：確實確認異議人所騎乘的重型機車有
    闖紅燈的違規行為？）我確認。」、「（問：有何意見？）
    當時我人是在過了號誌的路口看到異議人違規闖紅燈我才攔
    下異議人的。」等語明確（見卷附本院九十六年四月三日訊
    問筆錄），觀諸證人所言，就燈號情形、執勤所處位置、異
    議人行駛路徑及闖紅燈過程等情節詳述具體明確，且符時序
    未有悖情理之誤，復兼衡證人即本件舉發員警乙○○證述與
    異議人間並無何身分利害業務關係，當無嫌隙，衡情應無甘
    冒偽證罪刑責風險而設詞構陷異議人之理，從而，既查無任
    何證據足資證明執勤員警有何捏造事實違法取締之不法情事
    ，並參酌警員執行公務時，本身即受有行政懲處責任之監督
    ，且其到庭具結作證，更係以刑事責任擔保其證言之真實性
    ，其之證言又與事實無悖，是其證述應非子虛，自足採信。
    又違規情事發生往往在一瞬之間，若要求員警於違規時均須
    提出科學採證資料始可加以舉發，實太過苛求，且遍尋道路
    交通法令亦無員警當場攔停舉發時須有科學儀器採證資料始
    可為之規定，故雖未有採證證據提出，然證人證言之可信既
    如上述，已足資為認定異議人於行向紅燈違規闖越駕駛之實
    ，而異議人僅泛言尚有他車輛行駛在前或後，即當然認定其
    行向號誌非紅燈，而指稱未有違規情事云云，未有何證據提
    出以供本院詳查，異議人否認違規顯係卸責之詞，其漫言所
    辯，尚不足採為免責之依據，據此，異議人有於上述時、地
    違規闖越紅燈一事應堪認定，本件事證明確，應依法論科。
四、從而，原處分機關依據道路交通管理處罰條例第五十三條第
    一項、第六十三條第一項第三款及違反道路交通管理事件統
    一裁罰基準表之規定，裁處異議人罰鍰一千八百元（載明已
    繳納結案），並記違規點數三點，經核並無違誤，量罰亦甚
    妥適，應予維持，本件異議為無理由，應予駁回。
據上論斷，應依道路交通案件處理辦法第十九條，裁定如主文。
中　　華　　民　　國　　96　　年　　4 　　月　　30　　日
                    臺灣板橋地方法院交通法庭
                            　法  官  王綽光
上列正本證明與原本無異。
如不服本裁定，應於裁定送達後五日內向本院提出抗告狀。
                              書記官  許清秋
中　　華　　民　　國　　96　　年　　5 　　月　　1 　　日
